# 请教陈版主抽逃出资问题

提问人：damon0306 时间：2016-03-10 08:43:33
请教陈老师，公司投资设立一家子公司，子公司收到母公司的投资款后计入实收资本，并经验资，但是该笔资金收到后通过挂账往来款转回给母公司，需要账务调整调减子公司实收资本和母公司长期股权投资吗？有没有文件依据呢？

回答人：chenyiwei
要看有无正规的借款合同，明确股东归还该款项的时间、金额和利率等。如果确实是具有商业实质的借款，则体现为债权性往来即可；如果实质上构成抽逃出资的，则被投资公司应将被抽回的出资冲减资本公积，股东相应按收回投资处理。

提问人：lyyhnyc2009 时间：2016-03-10 18:36:11
冲减资本公积， 那不是为负数了？

回答人：chenyiwei
在某些情况下，特别是在合并报表层面，把资本公积冲减为负数是合理的。